臺灣臺中地方法院刑事判決
110年度交訴字第285號
公  訴  人  臺灣臺中地方檢察署檢察官
被      告  黃婉茹


上列被告因過失致死案件，經檢察官提起公訴（110年度偵字第1
8532號），本院合議庭裁定由受命法官獨任進行協商程序，判決
如下：
    主  文
黃婉茹犯過失致死罪，處有期徒刑4月，如易科罰金，以新臺幣1
千元折算1日。緩刑5年，並應依本院民國110年9月29日所成立11
0年度中司刑移調字第1262號調解程序筆錄之調解內容（含金額
、給付方式，詳如附表所示）向劉寶琴、黃意翔、黃筱惠支付損
害賠償。
    犯罪事實及理由
一、本件犯罪事實及證據，除證據部分增列「被告於本院準備程
    序時之自白」外，餘均引用檢察官起訴書之記載（如附件）
    。
二、本件經檢察官與被告黃婉茹於審判外達成協商之合意且被告
    已認罪，其合意內容如主文所示。經查，上開協商合意並無
    刑事訴訟法第455 條之4 第1 項所列情形之一，檢察官聲請
    改依協商程序而為判決，本院爰不經言詞辯論，於協商合意
    範圍內為協商判決。
三、應適用之法條：刑事訴訟法第455 條之2 第1 項、第455 條
     之4 第2 項、第455 條之8 、第454 條第2 項。
四、本判決除有刑事訴訟法第455條之4第1項第1款於本訊問程序
    終結前，被告撤銷協商合意或檢察官撤回協商聲請者；第2
    款被告協商之意思非出於自由意志者；第4款被告所犯之罪
    非第455條之2第1項所定得以聲請協商判決者；第6款被告有
    其他較重之裁判上一罪之犯罪事實者；第7款法院認應諭知
    免刑或免訴、不受理者情形之一，及違反同條第2項「法院
    應於協商合意範圍內為判決；法院為協商判決所科之刑，以
    宣告緩刑或2年以下有期徒刑、拘役或罰金為限」之規定者
    外，不得上訴。
五、如有上開可得上訴情形，應於收受判決送達後20日內向本院
    提出上訴書狀（應敘述具體理由並附繕本）。上訴書狀如未
    敘述理由，應於上訴期間屆滿後20日內補提理由書於本院。
中　　華　　民　　國　　110 　年　　10　　月　　21　　日
　　          　　刑事第十七庭  法  官  李宜璇
以上正本證明與原本無異。
告訴人或被害人如不服判決，應備理由具狀向檢察官請求上訴，
上訴期間之計算，以檢察官收受判決正本之日起算。
中　　華　　民　　國　　110 　年　　10　　月　　21　　日
                                書記官  張雅如
◎附錄論罪科刑之法條
中華民國刑法第276條
因過失致人於死者，處5年以下有期徒刑、拘役或50萬元以下罰
金。
【附表】
本院民國110年9月29日成立之110年度中司刑移調字第1262號調
解程序筆錄，調解內容：
相對人（即被告黃婉茹、法定代理人李玥樂）願給付聲請人（
  即劉寶琴、黃意翔、黃筱惠）新臺幣（以下同）50萬元。
給付方法：
　㈠於110年10月12日前給付32萬元。
　㈡餘款18萬元自110年11月起，於每月10日前給付3000元，至全
    部清償完畢止。
　㈢如有1期未履行視為全部到期。
【附件】
　　臺灣臺中地方檢察署檢察官起訴書
                                    110年度偵字第18532號
　　被　　　告　黃婉茹　女　18歲（民國00年0月00日生）
　　　　　　　　　　　　住○○市○○區○○○路000號9樓之
　　　　　　　　　　　　　12
　　　　　　　　　　　　國民身分證統一編號：Z000000000號
上列被告因過失致死案件，業經偵查終結，認應提起公訴，茲敘
述犯罪事實及證據並所犯法條如下：
　　　犯罪事實
一、黃婉茹於民國110年5月7日晚間7時許，騎乘車牌號碼000-00
    00號普通重型機車，沿臺中市北屯區太原路3段由東往西方
    向行駛，於同日晚間7時31分許，途經臺中市北屯區太原路3
    段與景賢六路交岔路口時，疏未注意車前狀況，即貿然向左
    轉彎迴轉行駛。而同一時地，適黃基銓騎乘車牌號碼000-00
    0號普通重型機車，沿臺中市北屯區太原路3段由西往東方向
    行駛，於途經上開交岔路口時，亦疏未注意車前狀況及減速
    慢行，即貿然往前直行通過上開交岔路口。由於雙方各有上
    述過失，黃基銓騎乘之上開機車車頭與黃婉茹騎乘之上開機
    車右側車身因而發生擦撞，黃基銓當場人車倒地，受有頭部
    外傷併多處顱骨骨折、腦挫傷、顱內出血等傷害。嗣經緊急
    送往臺中市太平區國軍臺中總醫院急救，仍因頭部外傷性顱
    內出血致中樞衰竭，於110年5月7日晚間11時55分宣告死亡
    。 
二、案經黃基銓之配偶劉寶琴告訴偵辦。　
  　　　證據並所犯法條
一、前開犯罪事實，業據被告黃婉茹於警詢時及偵查中坦承不諱
    ，復經告訴人劉寶琴於警詢時及偵查中陳稱明確，並有員警
    職務報告、道路交通事故初步分析研判表、道路交通事故現
    場圖、道路交通事故調查報告表㈠㈡、道路交通事故談話紀錄
    表、現場蒐證照片、道路交通事故肇事人自首情形紀錄表、
    國軍臺中總醫院附設民眾診療服務處診斷證明書、監視器翻
    拍照片（含錄影畫面光碟）、相驗筆錄、檢驗報告書、相驗
    屍體證明書等各1份在卷可參，足認被告上開自白，核與事
    實相符，堪信為真。綜上，本件被告犯嫌堪予認定。
二、核被告黃婉茹所為，係犯刑法第276條之過失致死罪嫌。又
    被害人黃基銓行經上開交岔路口未減速慢行及注意車前狀況
    雖與有過失，惟仍不能解免被告應負之過失致死罪責。請審
    酌被告於肇事後仍留在現場，並在有偵查犯罪職權之機關尚
    不知何人為肇事者前，向到場處理事故之員警坦承肇事，於
    警偵階段均坦承犯行，犯後態度尚稱良好，並無不良素行等
    一切情狀，量處適當之刑，以資懲警。
三、依刑事訴訟法第251條第1項提起公訴。
　 此    致
臺灣臺中地方法院
中　　華　　民　　國　 110　　年　　8 　　月　　26　　日
　　　　　　　　　　　　　　　檢　察　官  林俊杰
本件正本證明與原本無異
中　　華　　民　　國　 110　　年　　9 　　月　　7 　　日
                              書  記  官  林美慧
參考法條：
中華民國刑法第276條
因過失致人於死者，處 5 年以下有期徒刑、拘役或 50 萬元以
下罰金。